Inventaris van het archief van de Vereniging van Waterbedrijven in Nederland (VEWIN), (1913) 1952-1995
Nationaal Archief, Den Haag
- Stukken betreffende afzonderlijke onderwerpen, B.
  - Internationale betrekkingen, 2.6
    - Stukken betreffende de organisatie van congressen voor de International Watersupply Association (ISWA), alsmede aanmeldingen van bedrijven voor deelname aan de ISWA, 1954-1964; 53; 1 omslag
    - Notulen van de vergaderingen van het Nederlandse Comité voor de ISWA, 1954-1964; 54; 1 omslag
  - Eigendommen en bezittingen, 2.7
    - Taxatierapport van het in het kantoorpand aan de Herengracht nr. 437 te Amsterdam aanwezige kantoormeubilair, 1964; 55; 1 stuk
  - Huisvesting, 2.8
    - Formulieren ter vaststelling van de ledenbijdrage, 1954-1960; 56; 1 omslag
    - Stukken betreffende de realisatie van een VEWIN-ruimte in het KIWA-gebouw te Rijswijk, alsmede tekeningen van het pand, 1959-1960; 57; 1 omslag
  - Financiën, 2.9
    - Ingekomen en minuten van uitgaande stuken over het verkrijgen van vrijstelling van de betaling van omzetbelasting, 1954-1958; 58; 1 omslag
    - Stukken betreffende het betalen van een bijdrage aan het Keuringsinstituut voor Waterleidingartikelen (KIWA) bestemd voor het door het KIWA uit te voeren speurwerk, 1954-1972; 59-61; 3 omslagen
      - Stukken betreffende het betalen en de noodzaak tot verhogen van de bijdrage, 1954-1965, 59
      - Stukken betreffende de organisatie van het speurwerk, 1970, 60
      - Beleidsnota speurwerk op lange termijn, 1972, 61
    - Rapporten betreffende de controle op de jaarrekeningen, uitgevoerd door het Centraal Bureau voor Verificatie en Financiële Adviezen der Vereniging van Nederlandse Gemeenten, 1954-1980; 62-63; 2 pak
      - 1954-1965, 62
      - 1966-1981, 63
    - Minuten van uitgaande stukken betreffende het rentegevend maken van liquide middelen, 1955; 64; 1 omslag
    - Stukken betreffende het verstrekken van een lening aan het KIWA, bestemd voor de aankoop van een kantoorgebouw aan de Van Speijkstraat 36 te Den Haag en voor de bouw van een nieuw pand te Rijswijk, 1955-1963; 65; 1 omslag
    - Stuk van de Vereniging Nederlandse Gemeenten betreffende de te volgen subsidiepolitiek, alsmede ingekomen en minuten van uitgaande stukken betreffende de bijdrage aan de V.W.N., 1956-1958; 66; 1 omslag
    - Ingekomen en minuten van uitgaande stukken over het verkrijgen van vrijstelling van de betaling van grondbelasting, 1959-1960; 67; 1 omslag
    - Door het KIWA ingediend verzoek om het aandelenbezit te verhogen teneinde een nieuw kantoorpand in Rijswijk te kunnen stichten, alsmede een bevestiging van ontvangst van de Nederlandse Handel-Maatschappij N.V. van 200 aandelen, 1959-1962; 68; 1 omslag
    - Stukken betreffende het voeren van overleg met de leden en de Staatssecretaris van Sociale Zaken en Volksgezondheid over het beëindigen van de subsidie op de drinkwatervoorziening in onrendabele gebieden, 1966-1972; 69-70; 2 pakken
      - 1966-1968, 69
      - 1969-1972, 70
    - Jaarrekeningen en balansen, 1980-1995; 71; 1 pak
  - Jubilea, 2.10
    - Stukken betreffende de viering van het 25-jarig jubileum, 1977-1978; 72; 1 omslag
    - Stukken betreffende de viering van het 40-jarig jubileum, 1992; 73; 1 pak
  - Taakuitoefening, 3.1
    - Voorlichting, 3.1.1
      - Stukken betreffende het onderzoeken van de mogelijkheid om een documentatiesysteem op te zetten en het opstellen van een literatuuroverzicht, 1954-1961; 74; 1 omslag
      - Stukken betreffende het tijdschrift "Water", 1954-1964; 75-76; 2 omslagen
        - Ingekomen en minuten van uitgaande stukken betreffende het tijdschrift "Water", 1954-1964, 75
        - Verslagen van de redactievergaderingen van de het tijdschrift "Water", 1957-1964, 76
      - Minuten van uitgaande stukken betreffende voorlichting op scholen, waaronder over waterverspilling, 1954-1965; 77; 1 omslag
      - Stukken betreffende het gebruik van voorlichting en public relations, alsmede betreffende de samenwerking op dit gebied met de VEEN en de VEG, 1959-1961; 78; 1 omslag
      - Stukken betreffende het beëindigen van de overeenkomst met Moormans Periodieke Pers betreffende de uitgave van "Water", evenals stukken betreffende het oprichten van de nieuwe publicatie H2O, uit te geven door Uitgeversmaatschappij Refex, 1964-1968; 79; 1 pak
      - Stukken betreffende het komen tot de uitgave van een voorlichtingsperiodiek "Winter" en het betalen van een bijdrage daarvoor, 1965-1966; 80; 1 omslag
      - Stukken betreffende de publicatie "Comfort in huis", 1965-1980; 81-84; 4 omslagen
        - Publicatie "Comfort in huis", 1965-1972, 81
        - Stukken betreffende de totstandkoming van de publicatie "Comfort in huis", 1966-1967, 82
        - Ingekomen en minuten van uitgaande stukken met betrekking tot de uitgave "Comfort in huis", 1966-1980, 83
        - Publicatie "Comfort in huis", 1973-1979, 84
      - Stukken betreffende het geven van voorlichting en over het beschermen van de waterleiding tijdens een vorstperiode, 1966-1972; 85; 1 omslag
      - Stukken betreffende het tot stand komen van een gezamenlijk jaarboek van de VEWIN, het KIWA en de V.W.N., alsmede de realisatie van deze plannen, 1966-1977; 86; 1 omslag
      - Knipselkrant "Water in de pers", 1966-1979; 87-98; 12 omslagen
        - 1966-1976, 87
        - 1968-1970, 88
        - 1971-1972, 89
        - 1973-1974, 90
        - 1975-1976, 91
        - 1977-1979, 92
        - 1980-1981, 93
        - 1982-1983, 94
        - 1984-1985, 95
        - 1986-1987, 96
        - 1988-1989, 97
        - 1990-1994, 98
      - Stukken betreffende de oprichting van Samenwerking Literatuur Waterleiding (SALIWA-pool), alsmede besprekingsverslagen van deze SALIWA-pool, 1967-1980; 99; 1 omslag
      - Stukken betreffende de publicatie van het voorlichtingsblad "Energie en Water, 1970-1994; 100-103; 4 omslagen
        - Stukken betreffende de totstandkoming van het gezamenlijke voorlichtingsblad "Energie en Water", 1970-1973, 100
        - Publicatie "Energie en Water", 1972-1983, 101
        - Stukken betreffende het houden van een lezersonderzoek gehouden ten behoeve van het voorlichtingsblad "Energie en Water", 1980-1982, 102
        - Publicatie "Energie en Water", 1984-1994, 103
      - Circulaires van de afdeling Voorlichting van de VEWIN, 1971-1979; 104; 1 omslag
      - Rapport "De consument over de waterleiding", opgesteld door het NIPO, alsmede stukken van de Commissie voorlichting waterleidingbedrijven inzake het onderwerp marketing in verband met de openbare watervoorziening, 1973-1974; 105; 1 omslag
      - Circulaires "Uit het bestuur / Aan de leden", 1973-1987; 106; 1 omslag
      - Stukken betreffende de uitgave van de samenwerkende Duinwaterleidingbedrijven aangaande de publicatie "Duinberichten", 1979-1986; 107; 1 omslag
      - Stukken betreffende een op initiatief van de VEWIN georganiseerd scholenproject op MAVO en LBO, 1981; 108; 1 omslag
      - Publicatie "De Waterkrant", 1994-1998, niet geheel compleet; 109; 1 pak
    - Opleiding, 3.1.2
      - Stukken betreffende de inventarisatie van de behoefte aan de opleiding tot waterfitter onder de leden, 1953-1960; 110; 1 omslag
      - Stukken betreffende het examen waterleidingtechnicus B, 1953-1983; 111-112; 2 omslagen en 2 pakken
        - met hiaten, 1953-1977, 111; 1 pak
          Enkele examens zijn mondeling afgenomen en zijn derhalve niet aangetroffen
        - 1978-1983, 112; 1 omslag
      - Overzicht van de modelantwoorden van de examens waterleidingtechnicus B, met hiaten, 1965-1983; 113; 1 pak
        Enkele examens zijn mondeling afgenomen en zijn derhalve niet opgenomen
      - Overzicht van de resultaten van de examens waterleidingtechnicus B, 1978-1983; 114; 1 omslag
      - Stukken betreffende de instelling van opleidingen, die naderhand niet gerealiseerd zijn, 1954-1964; 115; 1 omslag
      - Stukken betreffende de totstandkoming van de publicatie "Handboekvoor het waterleidingvak", 1954-1964; 116; 1 omslag
      - Minuten van uitgaande stukken per cursist betreffende uitslagen van de examens waterleidingtechnicus, 1954-1965; 117-118; 2 omslagen
        - Achternamen A-H, 117
        - Achternamen I-Z, 118
      - Stukken betreffende de resultaten van de examens waterleidingtechniek, 1954-1967; 119; 1 omslag
      - Stukken betreffende het totstandkomen van het examen waterleidingtechnicus, waaronder het reglement en eisen, 1954-1978; 120; 1 omslag
      - Opgaven voor het examen waterleidingtechnicus C, 1955-1984; 121-122; 2 omslagen
        - met hiaten, 1955-1977, 121
        - 1978-1984, 122
      - Overzicht van de modelantwoorden van de examens waterleidingtechnicus C, met hiaten, 1965-1984; 123; 1 pak
      - Overzicht van de resultaten van de examens waterleidingtechnicus C, 1987-1984; 124; 1 omslag
      - Stukken betreffende de beëindiging van de opleiding tot waterleidingtechnicus, 1956-1981; 125; 1 omslag
      - Stukken betreffende de instelling van de opleiding tot waterleidingopzichter, alsmede het reglement en eisen betreffende die opleiding, 1957-1959; 126; 1 omslag
      - Minuten van uitgaande stukken per cursist betreffende uitslagen van de examens waterleidingopzichter, 1958-1965; 127-128; 2 omslagen
        - Achternamen A-L, 127
        - Achternamen M-Z, 128
      - Reglement en eisen betreffende het examen waterleidingopzichter, alsmede minuten van uitgaande stukken, 1958-1978; 129; 1 omslag
      - Opgaven voor het examen waterleidingopzichter deel II met hiaten, 1960-1979; 130; 1 omslag
        De jaren 1973 t/m 1975 niet aangetroffen. Enkele examens zijn mondeling afgenomen en zijn derhalve niet aangetroffen.
      - Overzicht van de modelantwoorden van examens de waterleidingopzichter deel II, met hiaten, 1965-1972; 131; 1 omslag
      - Overzicht van de resultaten van de examens waterleidingopzichter deel II, 1978-1982; 132; 1 omslag
      - Stukken betreffende een enquête, gehouden onder cursisten van de opleiding waterleidingtechniek, alsmede het verslag van de enquête, 1963-1975; 133
      - Stukken betreffende de instelling van de opleiding tot waterleidingkaarttekenaar, 1963-1975; 134; 1 omslag
      - Minuten van uitgaande stukken per cursist betreffende uitslagen van de examens waterleidingkaarttekenaar, alsmede het reglement en eisen, 1964-1965; 135; 1 omslag
      - Stukken betreffende een enquête, gehouden onder enkele leden, betreffende bestaande VEWIN-opleidingen in de watertechniek, 1967-1968; 136; 1 omslag
      - Stukken betreffende een enquête, gehouden onder verscheidene leden, aangaande de opleidingsbehoeften, 1973-1977; 137; 1 omslag
      - Opgaven voor het examen waterleidingopzichter III, 1973-1984; 138; 1 omslag
      - Overzicht van de modelantwoorden van de examens waterleidingopzichter deel III, 1973-1984; 139; 1 pak
      - Overzicht van de resultaten van de examens waterleidingopzichter deel III, 1978-1984; 140; 1 omslag
      - Rapport, ontstaan naar aanleiding van het verzoek aan de leden om informatie te verstrekken over bij hen bestaande regelingen voor personeel aangaande studiefaciliteiten, 1974; 141; 1 omslag
      - Verslagen en bijlagen van besprekingen van de werkgroep 'Leidingentekenaar', alsmede overige verslagen over de opleiding tot Leidingentekenaar, 1975-1982; 142; 1 omslag
      - Verslagen van overleggen met het PBNA over de examens waterleidingtechnicus en waterleidingopzichter, 1975-1982; 143; 1 omslag
      - Opgaven voor het examen waterleidingkaarttekenaar, 1976-1979; 144; 1 omslag
      - Stukken betreffende het met het PBNA gevoerde overleg over het aangaan van een overeenkomst over het gezamenlijk opzetten van de opleidingen hoger waterleidingtechnicus en middelbaar waterleidingtechnicus, alsmede verslagen van besprekingen tussen beide partijen, 1976-1979; 145; 1 omslag beëindigen
      - Opgaven voor het examen waterleidingopzichter I, 1976-1979; 146; 1 omslag
      - Overzicht van de resultaten van de examens waterleidingopzichter deel I, 1978-1981; 147; 1 omslag
      - Opgaven voor het examen waterleidingtechnicus A, 1976-1979; 148; 1 omslag
      - Overzicht van de resultaten van de examens waterleidingtechnicus A, 1978-1981; 149; 1 omslag
      - Overzicht van de resultaten van de examens waterleidingkaarttekenaar, 1978-1981; 150; 1 omslag
      - Minuten van uitgaande stukken betreffende de uitslagen van examens van de oude opleiding watertechniek, per cursist alfabetisch geordend, 1979-1982; 151-154; 4 omslagen
        - Achternamen A t/m B, 151
        - Achternamen C t/m G, 152
        - Achternamen H t/m P, 153
        - Achternamen I t/m Z, 154
      - Minuten van uitgaande stukken betreffende uitslagen van examens van de opleiding hoger waterleidingtechnicus en middelbaar waterleidingtechnicus, per cursist alfabetisch geordend, 1980-1992; 155-182; 13 omslagen en 15 pakken
        - Achternamen A, 155; omslag
        - Achternamen Ba-Be, 156
        - Achternamen Bi-Bo, 157
        - Achternamen Br-Bz, 158
        - Achternamen C, 159; omslag
        - Achternamen D, 160
        - Achternamen E, 161; omslag
        - Achternamen F, 162; omslag
        - Achternamen G, 163; omslag
        - Achternamen H-He, 164
        - Achternamen Hé-Hz, 165
        - Achternamen I-J, 166; omslag
        - Achternamen Ka-Kn, 167
        - Achternamen Ko-Kij, 168
        - Achternamen L, 169
        - Achternamen M, 170
        - Achternamen N, 171; omslag
        - Achternamen O, 172; omslag
        - Achternamen P-Q, 173; omslag
        - Achternamen R, 174
        - Achternamen Sa-Sl, 175
        - Achternamen Sm-Sij, 176
        - Achternamen T-U, 177; omslag
        - Achternamen U, 178; omslag
        - Achternamen Va-Ve, 179
        - Achternamen Vi-Vij, 180; omslag
        - Achternamen W, 181
        - Achternamen X-Y-Z, 182; omslag
      - Opgaven voor het tentamen middelbare waterleidingtechniek, 1980-1993; 183-185; 2 omslagen en 1 pak
        - 1980-1985, 183
        - 1986-1989, 184
        - 1990-1993, 185; pak
      - Overzicht van de modelantwoorden van de examens middelbare waterleidingtechniek, 186-188; 3 pakken
        - 1980-1985, 186
        - 1986-1989, 187
        - 1990-1993, 188
      - Opgaven voor het tentamen hogere waterleidingtechniek, 189-191; 3 pakken
        - 1981-1985, 189
        - 1986-1989, 190
        - 1990-1993, 191
      - Overzicht van de modelantwoorden van de tentamens hogere waterleidingtechniek, 192-194; 3 pakken
        - 1981-1985, 192
        - 1986-1989, 193
        - 1990-1993, 194
    - Regeling Erkende Waterfitters, 3.1.3
      - Stukken betreffende de Regeling voor de Erkenning van Waterfitters (R.E.W.), 1932-1971; 195-197; 1 omslag en 2 pakken
        - Circulaires en minuten van uitgaande stukken 1953-1956, 195; 1 omslag
          Hierin een exemplaar van de door de Vereeniging voor Waterleidingsbelangen uitgegeven Regeling uit 1932,
        - Wijzigingen en stukken betreffende het totstandkomen van de R.E.W. 1960, 1950-1967, 196
        - Wijzigingen en stukken betreffende het totstandkomen van de R.E.W. 1970, 1966-1971, 197
      - Ingekomen en minuten van uitgaande stukken betreffende de inschrijving van het merk "Erkend Waterfitter", 1953-1964; 198; 1 omslag
    - Wetgeving, 3.1.4
      - Verzameling van de Provinciale Waterleidingverordeningen, 1929-1956; 199; 1 omslag
      - Stukken betreffende het bespreken van het vestigingsbesluit Erkende Bouwnijverheidsbedrijven, betrekking hebbende op waterfitters, 1954-1964; 200-201; 2 omslagen
        - Toepassing vestigingsbesluit, 1954-1966, 200
        - Wijziging van het vestigingsbesluit 1958, 1967-1964, 201
      - Stukken betreffende de uitvoering van de Grondwaterwet Waterleidingbedrijven, 1955-1959; 202; 1 omslag
      - Stukken betreffende het behandelen van het ontwerp van de Waterleidingwet, 1955-1961; 203; 1 omslag
      - Stukken betreffende de opstelling van Aanbevelingen betreffende de Waterleidingwet, 1956-1960; 204; 1 omslag
      - Stukken betreffende het behandelen van het ontwerp Waterleidingbesluit, 1958-1959; 205; 1 omslag
      - Stukken betreffende het behandelen van het voorontwerp Wet tot wijziging van hoofdstuk III Waterleidingwet, 1967-1975; 206; 1 pak
      - Stukken betreffende het bespreken van de wijziging van het Waterleidingbesluit, 1974-1984; 207; 1 omslag
      - Stukken betreffende de organisatie van de openbare watervoorziening naar aanleiding van het ontwerp van hoofdstuk III in de Waterleidingwet, 1975-1979; 208; 1 omslag
    - Tarieven en leveringsvoorwaarden, 3.1.5
      - Circulaires aan de leden betreffende het opheffen of invoeren van prijsvaststellingen voor waterlevering door de overheid, alsmede minuten van uitgaande stukken aangaande dit onderwerp, 1953-1964; 209; 1 omslag
      - Rapporten van de Commissie voor de Tarieven, alsmede commentaar van betrokken partijen op deze rapporten, 1954-1960; 210; 1 omslag
      - Stukken betreffende de totstandkoming van Voorwaarden voor waterlevering, 1959-1964; 211; 1 omslag
      - Overzicht van de tarieven voor aansluiting en voor levering van leidingwater, 1960; 212; 1 omslag
      - Stukken betreffende de totstandkoming van Algemene voorwaarden voor de levering van water 1979, 1968-1979; 213; 1 pak
      - Ingekomen en minuten van uitgaande stukken betreffende twee enquêtes gehouden onder de leden over de invoering van de Algemene voorwaarden voor de levering van water 1979, 1980-1981; 214; 1 omslag
    - Ondersteuning instellingen en onderzoek, 3.1.6
      - Stukken betreffende het onderzoeken van de schade die ontstaat ten gevolge van de corrosie door zwerfstromen, 1954; 215; 1 omslag
      - Stukken betreffende het onderzoeken van de toestand van de drinkwatervoorziening op het platteland en in onrendabele gebieden, 1954-1960; 216; 1 pak
      - Verslag "Resultaten van de enquête Huisaansluitingen", 1964-1965; 217-218; 2 omslagen
        - 1965, 217
        - 1965-1966, 218
      - Stukken betreffende de totstandkoming van het eindrapport over de concentratie van nutsbedrijven, opgesteld door de Commissie concentratie nutsbedrijven van het Ministerie van Economische Zaken, 1978-1981; 219; 1 pak
      - Eindrapport betreffende de concentratie van nutsbedrijven van de Commissie concentratie nutsbedrijven van het Ministerie van Economische Zaken, alsmede het standpunt van de regering en de reactie van de VEWIN aangaande dit rapport, 1981; 220; 1 pak
    - Statistiekverzorging, 3.1.7
      - Ingekomen en minuten van uitgaande stukken betreffende waterleidingstatistieken, waaronder internationale waterstatistieken, 1954-1956; 221; 1 omslag
    - Richtlijnen, normalisatie, garantiemerken, 3.1.8
      - Stukken betreffende voorschriften van drinkwaterinstallaties (A.V.W.I.), 1913-1980; 222-223; 2 pakken
        - Algemene voorschriften voor drinkwaterinstallaties alsmede notulen van de Commissie Toelichting A.V.W.I., 1913-1965, 222
        - Algemene voorschriften met beoordeling en herziening, 1960-1980, 223
      - Rapport "Algemene Beschrijving van Watertorens, de daaraan te stellen eisen uit hygienische overwegingen en de wijze waarop hieraan kan worden voldaan", opgesteld door ir. G.P.M. Dikötter, lid van de Raad van Bijstand van de Samenwerkende Waterleidinglaboratoria, 1949; 224; 1 stuk
      - "Voorlopig ontwerp Modelbouwverordening", opgesteld door de Commissie Bouwvoorschriften, alsmede commentaar van betrokken partijen op het ontwerp, 1952-1953; 225; 1 omslag
      - Stukken betreffende het opstellen van richtlijnen inzake Bescherming Waterbedrijven met het oog op oorlogsomstandigheden, alsmede aanvullingen hierop betreffende de chemische en biologische oorlogsvoering, 1953-1962; 226; 1 omslag
      - Ingekomen en minuten van uitgaande stukken over het invoeren van het KIWA-garantiemerk, 1954-1958; 227; 1 omslag
      - Voorschriften voor het leggen van buisleidingen voor water, 1956-1957; 228; 1 omslag
      - Stukken betreffende het instellen van unificatie van de bouwvoorschriften, 1956-1965; 229; 1 omslag
      - "Eisen en aanbevelingen ten aanzien van het onderhoud en de ijking van watermeters en voor de outillage en het personeel van erkende watermeterherstelplaatsen", opgesteld door de Commissie controle watermeters, alsmede stukken betreffende de totstandkoming van de eisen en aanbevelingen, 1958-1965; 230; 1 omslag
      - Notulen van de vergaderingen van de Praktijkdag van de gebruikers van de waterleidingcode, 1959-1980; 231; 1 omslag
      - Rapporten van de werkgroep Watermeterherstelplaatsen, 1961-1962; 232; 1 omslag
      - Stukken betreffende het invoeren van het Internationale Stelsel van Eenheden (SI-eenheden), 1962-1977; 233; 1 omslag
      - Stukken betreffende het opstellen van raambepalingen voor bestekken, 1963; 234; 1 omslag
      - "Ontwerprichtlijnen ter vermijding van eventuele nadelige invloeden ten gevolge van kathodische bescherming", alsmede stukken betreffende het opstellen van deze richtlijnen, 1963-1964; 235; 1 omslag
      - Stukken betreffende het opstellen van richtlijnen voor brandblusinstallaties, 1968-1975; 236; 1 pak
      - Stukken betreffende het bepalen van een standpunt in het Eureau-overleg, betreffende het opstellen van een EEG-richtlijn drinkwatenormen, 1975-1980; 237; 1 pak
    - Inspectiewerkzaamheden, 3.1.9
      - Notulen van de vergaderingen van het Orgaan van Overleg met de Inspectie van de Volksgezondheid., 1961-1986; 238; 1 omslag
      - Notulen en bijlagen van de vergaderingen van de Regionale Inspectiegroep Noord, 1965-1981; 239-240; 1 pak en 1 omslag
        - 1965-1975, 239; pak
        - 1976-1981, 240
      - Notulen van de vergaderingen van het Landelijk Inspectiecontact (L.I.C.), 1967-1981; 241; 1 omslag
      - Notulen en bijlagen van de vergaderingen van de Regionale Inspectiegroep Oost, 1967-1981; 242-243; 1 pak en 1 omslag
        - 1967-1975, 242; pak
        - 1976-1981, 243
      - Notulen en bijlagen van de vergaderingen van de Regionale Inspectiegroep West, 1967-1981; 244-245; 1 pak en 1 omslag
        - 1967-1975, 244; pak
        - 1976-1981, 245
      - Notulen van de vergaderingen van de Regionale Inspectiegroep Zuid, 1968-1981; 246-247; 1 pak en 1 omslag
        - 1968-1975, 246; pak
        - 1976-1981, 247
      - Notulen van de vergaderingen van het Regionaal Inspectiecontact Midden-West, 1982-1990; 248; 1 omslag
        Notulen van de 17e vergadering ontbreken,
      - Notulen en bijlagen van de vergaderingen van het Regionaal Inspectiecontact Noord, 1982-1990; 249; 1 omslag
        Notulen van de 27e en de 29e vergadering ontbreken,
      - Notulen en bijlagen van de vergaderingen van het Regionaal Inspectiecontact Oost, 1982-1990; 250; 1 omslag
      - Notulen en bijlagen van de vergaderingen van het Regionaal Inspectiecontact West, 1982-1990; 251; 1 omslag
        Notulen van de 27e vergadering ontbreken,
    - Drinkwatervoorzieningen en kwaliteitsbewaking, 3.1.10
      - Stukken betreffende de bescherming van waterwinplaatsen, waaronder de resultaten van een onder de leden gehouden enquête over het onderwerp, alsmede het Rapport bescherming grondwater van de Commissie bescherming waterwinplaatsen, 1954-1964; 252; 1 omslag
      - Stukken betreffende het treffen van maatregelen teneinde het drinkwater te beschermen tegen een radioactieve besmetting, 1955-1956; 253; 1 omslag
      - Stukken betreffende de verkrijging van filterzand, alsmede een onder de leden gehouden enquête ten behoeve van de rivierzandwinning, 1956-1964; 254; 1 omslag
      - Stukken betreffende de fluoridering van het drinkwater, waaronder een rapport van de Fluorcommissie, besprekingsverslagen en een verslag van een voorlichtingsdag over fluoridering, 1957-1962; 255; 1 omslag
      - Minuut van uitgaand stuk aan de Minister van Verkeer en Waterstaat betreffende de verontreiniging van de Rijn, 1959; 256; 1 stuk
      - Stukken betreffende de behandeling van problemen die zich kunnen voordoen bij de onttrekking van grondwater, 1959; 257; 1 stuk